臺灣臺北地方法院民事判決　　　　　　 92年度簡上字第275號
上　訴　人　興固企業股份有限公司
法定代理人　丁○○
上　訴　人　景宇建設股份有限公司
法定代理人　甲○○
上　訴　人　世仁營造有限公司
法定代理人　丁○○
上　訴　人　拓興營造有限公司
法定代理人　戊○○
上　訴　人　興松有限公司
法定代理人　丙○○
共　　　同
訴訟代理人　潘正芬律師
複　代理人　吳昊律師
被上訴人　　阿爾發音樂股份有限公司
法定代理人　乙○○
訴訟代理人　蔡順雄律師
　　　　　　曹詩羽律師
上列當事人間請求返還押租金事件，上訴人對於民國92年3月26
日本院台北簡易庭89年度北簡字第16620號第一審判決提起上訴
，本院於94年9月30日言詞辯論終結，判決如下：
    主      文
上訴駁回。
第二審訴訟費用由上訴人負擔。
    事實及理由
一、查，(一)被上訴人之法定代理人原為「鄭崇楠」，嗣於訴訟中
    變更為「乙○○」，並於民國94年5月18日依法向本院為承
    受訴訟之聲明（見本院卷第330頁民事陳報暨爭點整理狀、
    第342至345頁之公司變更登記表）；上訴人景宇建設股份有
    限公司（下稱景宇公司）之法定代理人原為「周春木」，嗣
    於訴訟中變更為「丁○○」，再變更為「戊○○」，又再變
    更為「甲○○」，並於93年3月17日、94年5月20日、94年9
    月2日依法向本院為承受訴訟之聲明（見本院卷第221頁之民
    事陳報暨承受訴訟聲請狀、第226至227頁之公司變更登記表
    、第347至248頁之民事陳報暨爭點整理狀、第369至371頁之
    公司變更登記表、第442頁之民事陳報狀）；核與民事訴訟
    法第170條、第175條規定相符，均應予准許。(二)上訴人興固
    企業股份有限公司（下稱興固公司）於原審審理中，法定代
    理人即已由「周春木」變更為「丁○○」；另上訴人拓興營
    造有限公司（下稱拓興公司）於原審審理中，法定代理人亦
    已由「蔡國龍」變更為「周士家」；故原審依民事訴訟法第
    177條第3項規定，於93年8月13日裁定命丁○○、周士家承
    受訴訟（見本院卷第295頁之承受訴訟民事裁定）；(三)拓興
    公司之法定代理人於本院審理中，由「周士家」再變更為「
    戊○○」，並於94年8月20日依法向本院為承受訴訟之聲明
    （見本院卷第286至287頁之民事陳報暨承受訴訟聲請狀），
    核與民事訴訟法第170條、第175條規定相符，應予准許，合
    先陳明。
二、本件被上訴人起訴主張：伊於85年5月3日向上訴人承租坐落
    台北市○○路○段225號1至6樓房屋（下稱系爭房屋），租賃
    期限自85年5月4日至89年5月3日止，並同時簽訂房屋租賃契
    約書（下稱系爭租約），及給付上訴人押租金新台幣（下同
    ）5,400,000元，兩造約定於系爭租約終止時，上訴人即應
    將該押租金無息返還予伊。嗣因系爭租約於89年5月3日期限
    屆滿而終止後，經伊通知上訴人返還上列押租金，而上訴人
    均置之不理，爰依系爭租約第5條之約定，求為命上訴人各
    應給付伊1,080,000元，及加計自89年5月4日（即系爭租約
    屆至後之翌日）起算之法定遲延利息之判決。經原審為被上
    訴人全部勝訴之判決，上訴人不服提起上訴，並於本院聲明
    ：上訴駁回。
三、上訴人則以：被上訴人於系爭租約期89年5月3日限屆至前，
    如不欲續約時，應依系爭租約第3條約定，於期限屆至前3個
    月通知伊等，惟被上訴人並未依約通知，故系爭租約即應視
    為存續，是被上訴人請求返還系爭押租金即屬無據；又被上
    訴人自訴外人雷利股份有限公司（下稱雷利公司）取得裝置
    於系爭房屋內，為經營ＫＴＶ所需之各種生財貨物、備品、
    存貨固定資產項下之生財設備、租賃權益及其改良物暨其他
    固定資產之占有（下稱系爭生財設備），則依系爭租約第2
    條約定，被上訴人自應將系爭生財設備返還予伊等；另被上
    訴人於系爭租約終止後，未盡善良管理人之注意義務，保管
    系爭生財設備，並於搬離時嚴重毀損租賃物，是被上訴人於
    未依約回復系爭房屋原狀前，伊等即無返還押系爭租金之義
    務；再被上訴人因未回復原狀而無權占有系爭房屋，致伊等
    受有相當租金損害，僅以7個月之租金損害額即14,940,000
    元，與被上訴人本件請求之請求為抵銷等語，資為抗辯。並
    於本院聲明：(一)原判決廢棄。(二)被上訴人在第一審之訴駁回
    （上訴人雖於本院另為備位上訴聲明，即於其等應給付被上
    訴人1,080,000元時，被上訴人應分別將系爭房屋連同系爭
    生財設備回復原狀返還予其等部分〈見本院卷第220頁〉，
    但因此部分屬於同時履行之對待給付抗辯事項，於本院審理
    後，認其等此部分抗辯為有理由時，即可為同時履行之對待
    給付判決，無庸上訴人另以聲明請求，是上訴人此部分聲明
    核屬贅述，併此陳明）。
四、查，被上訴人起訴主張：伊於85年5月3日向上訴人承租系爭
    房屋，租賃期限自85年5月4日至89年5月3日止，並同時簽訂
    系爭租約，及給付上訴人押租金5,400,000元，兩造約定於
    系爭租約終止時，上訴人即應將該押租金無息返還予伊等情
    ，有卷附房屋租賃契約書可參（見原審卷(一)第8至10頁），
    並為上訴人所不爭執（見本院卷第351頁），堪信為真。
五、本件應審究者為(一)系爭租約是否已因期限屆滿而消滅？(二)系
    爭租約出租範圍是否包括系爭生財設備？(三)被上訴人是否有
    債務不履行之事由，上訴人得拒絕返還押租金？(四)上訴人所
    為抵銷抗辯是否成立？
(一)、系爭租約是否已因期限屆滿而消滅？
  1.按租賃定有期限者，其租賃關係於期限屆滿時消滅，民法第
    450條第1項定有明文。是以，租賃契約如定有期限者，除當
    事人約定將租期更新，或發生同法第451條法定更新之情形
    者外，租賃關係即於期限屆滿時而消滅，此時，租賃關係即
    無待當事人為終止之意思表示，即歸於消滅（最高法院70年
    台上字第3678號判例意旨參照）。又稱租賃者，謂當事人約
    定，一方以物租與他方使用、收益，他方支付租金之契約，
    民法第421條第1項亦有明文。準此可知，租金為租賃契約成
    立之必要之點，必當事人就租金金額意思表示達成一致，租
    賃契約始能成立。縱原租賃契約定有「期滿再訂」之字樣，
    然原租賃契約如對於租金多寡、租賃期限及租賃條件未為具
    體之約定，應認該「期滿再訂」之約定，僅是原租賃契約
    當事人約定期滿後得協商再訂租賃契約，尚不能解釋為租賃
    期滿後，即生當然繼續租賃契約之效力（最高法院41年台上
    字第433號判例意旨參照）。
  2.經查：
    (1)、觀諸系爭租約第3條約定：「租賃期限：自民國八十五
        年五月四日起至八十九年五月三日止，租約期滿前，甲
        （指上訴人）乙（指被上訴人）雙方中之任一方不欲續
        租時，應於租期屆滿三個月前，互為商討終止契約事宜
        ，如雙方皆同意續約時，雙方並應於租期屆滿前洽妥租
        金及其他租賃條件並另行簽訂新租約，乙方並享有優先
        承租權。」（見原審卷(一)第8頁），可知兩造係約定於
        系爭租約期限屆滿前3個月，互為商討終止契約事宜，
        若雙方同意續約時，則應於系爭租約期限屆滿前，洽談
        租金及其他租賃條件，並再行簽訂新租約，否則系爭租
        約於期限屆至時，即生租約當然終止之效力，自無需被
        上訴人另向上訴人為終止系爭租約之意思表示甚明（最
        高法院41年台上字第433號、同院70年台上字第3678號
        判例意旨參照）。
    (2)、被上訴人於系爭租約期限屆滿前，曾委由好樂迪股份有
        限公司開發部人員黃樹人，與上訴人所授權之丙○○（
        即上訴人興松有限公司法定代理人，此為丙○○所自陳
        ，見原審卷(二)第20頁）洽談續約事宜，嗣因雙方對於續
        租之租金未達成合意，即表明到期不續租，並於租期屆
        滿後通知上訴人點交系爭房屋等情，業據提出被上訴人
        公司89年5月10日89迪法字第0008號函、同年月22日台
        北松江路郵局第01630號存證信函及回執等件為證（見
        原審卷(一)第136至139頁），且經證人黃樹人於原審到場
        證稱屬實（見原審卷(一)第130至131頁），核與證人丙○○證述情節相符（見原審卷(二)第21頁）。雖證人丙○○
        另證稱：「．．．他們表示如果我們要收回自住，最少
        要讓他人做到寒假，因為那時候學生放假生意最好，並
        要求我出面協調所有被告公司，我同意他們的請求。」
        等語（見原審卷(二)第21頁），但此僅丙○○同意回去協
        調上訴人是否同意再行續租乙事，並非即謂兩造業已達
        成續租之協議，是上訴人抗辯業已達成續租至89年底或
        90年底乙情，自無可取。準此，兩造既因續租租金之未
        談妥，以致未能簽訂續租之新租約，足認兩造間系爭租
        約已於89年3月3日因租賃期限屆滿而消滅至明。
  3.依上說明，系爭租約既因兩造於租賃期限屆至前，無法達成
    新租約之協商，則依系爭租約第3條約定以觀，兩造間系爭
    租約於租賃期限屆滿（即89年5月3日）時即生終止系爭租約
    效力。是上訴人抗辯：被上訴人如不欲續約時，應依系爭租
    約第3條約定，於期限屆至前3個月通知伊等，惟被上訴人並
    未依約通知，故系爭租約即應視為存續云云，顯無可取。
(二)、系爭租約出租範圍是否包括系爭生財設備？
  1.上訴人抗辯：依據系爭租約第2條約定，伊等出租範圍包含
    系爭生財設備在內云云。然查：
    (1)、觀諸系爭租約第2條固約定：「使用範圍：面積合約約
        為一仟坪，實際以地政機關登記之面積為準，及本租賃
        物內所有之設備及外觀使用權。」（見原審卷(一)第8頁
        ），惟參照被上訴人另於84年5月3日與雷利公司簽訂契
        約書內載「為二十一世紀ＫＴＶ營業及使用權讓租事宜
        ，雙方同意訂立條款如下：一Ａ、甲方（指雷利公司）
        將坐落台北市○○路○段二百二十五號一樓至六樓（指
        系爭房屋）所開設之二十一世紀ＫＴＶ全部設備和經營
        及使用權讓租與乙方（指被上訴人）使用。經營及使用
        權利租金按月計算，每月新台幣七十五萬元整。Ｂ、期
        間：自民國八十四年五月四日起至民國八十八年九月四
        日止，計五十二個月。．．．．四甲方店中全部生財貨
        物、備品、存貨固定資產項下之生財設備、租賃權益及
        其改良物暨其他固定資產（詳財產目錄）全部交付予乙
        方使用。乙方有權進行改裝、翻修、修理、汰換更新等
        各項必要措施。乙方因實際需要以自己費用更換之設備
        ，其所有權歸乙方所有。」等情互核以觀（見原審卷(一)
        第32頁），上列契約簽訂（84年5月3日）早於系爭租約
        （85年5月3日）前，且若系爭租約包含系爭生財設備在
        內，則被上訴人又何需向上訴人承租系爭房屋外，另又
        以每月750,000元向雷利公司承租該設備之可能？此顯
        與常情有違。
    (2)、況再觀諸該契約書第8條約定：「若乙方（指被上訴人
        ）於本約存續期間欲終止本契約時，應於一個月前通知
        甲方（指雷利公司），解約時乙方得依照已租用月份占
        本約期間（即五十二個月之比例）取得同等比例之活動
        設備．．．」（見同上頁），可知被上訴人於該契約期
        滿時（自84年5月4日至88年9月4日止，計52 個月），
        即可取得系爭生財設備之所有權。設若系爭租約有包含
        該系爭生財設備在內，被上訴人與雷利公司怎會約定於
        解約時由被上訴人取得與租用期間等比例之設備，又於
        該契約期限終止時（即88年9月4日），即由被上訴人取
        得系爭生財設備所有權？足證，系爭租約出租範圍僅限
        於系爭房屋而已，並未包含系爭生財設備已明。
     (3)、承上說明，系爭租約出租範圍僅限於系爭房屋，並未
         及於被上訴人向雷利公司承租之系爭生財設備在內，
         則上訴人抗辯：依據系爭租約第2條約定，伊等出租範
         圍包含系爭生財設備在內云云，自無可取。
  2.上訴人另抗辯：雷利公司業已將與被上訴人所簽訂上列契約
    權利，全部讓與興固公司，故被上訴人應將系爭生財設備返
    還云云，固據提出債權讓與契約書為證（見本院卷第138頁
    ）。惟承前所述，被上訴人與雷利公司簽訂系爭生財設備之
    讓租契約，依該契約第8條約定以觀（見原審卷(一)第32頁）
    ，雙方約定被上訴人於該契約期滿時（自84年5月4日至88年
    9 月4日止，計52個月），即可取得系爭生財設備之所有權
    。準此，被上訴人既已於88年9月4日該契約期限屆至時，即
    已取得系爭生財設備所有權，是雷利公司對於被上訴人因該
    契約就系爭生財設備所有之權利業已消滅，則縱雷利公司於
    本院審理中之92年10月1日，將該讓租契約之權利讓與興固
    公司，興固公司對於被上訴人就系爭生財設備亦無何權利可
    言。是上訴人抗辯：雷利公司業已將與被上訴人所簽訂上列
    契約權利，全部讓與興固公司，故被上訴人應將系爭生財設
    備返還云云，亦無可採。
(三)、被上訴人是否具有債務不履行之事由，上訴人得拒絕返還押
    租金？
  1.按債務人非依債務本旨實行提出給付者，不生提出之效力；
    但債權人預示拒絕受領之意思，或給付兼需債權人之行為者
    ，債務人得以準備給付之事情，通知債權人以代提出，民法
    第235 條定有明文。且，有交付不動產義務之債務人，於債
    權人遲延後，得拋棄其占有（同法第241條第1項規定參照）
    。又，房屋租賃期限屆滿或租賃契約終止後，承租人固有返
    還承租房屋及鑰匙予出租人之義務（民法第455條規定參照
    ），然交還房屋及鑰匙尚需出租人之配合，俾以確認承租人
    交還之房屋是否合於契約之約定，以便釐清雙方之權利義務
    關係。是以，如承租人於租賃期限屆滿或租賃契約終止後，
    業已將點交房屋之情事通知出租人，出租人卻預示拒絕受領
    之意思，或遲未配合辦理點交之事宜時，應認承租人已盡返
    還房屋之義務。
  2.經查，被上訴人於系爭租約期限屆滿前，曾委由證人黃樹人
    與代表上訴人負責系爭租約及續租事宜之人（即興松公司法
    定代理人）丙○○，洽談系爭租約是否續租乙事，嗣因雙方
    對於續租之租金及條件無法達成協議，被上訴人即向上訴人
    代表人丙○○表明系爭租約到期後，不再續租等情，業據證
    人黃樹人於原審證述明確（見原審卷(一)第131頁、第154 至
    155頁），核與證人丙○○於原審證稱：「原告有向我們承
    租系爭房屋的一到六樓，．．．六樓、二樓部分是我們公司
    所有（指興松公司），所以大家就授權我出面處理。．．
    ．（法官問：原告公司有無找人與你談續約？）．．．，原
    告有派人找我到松江路的一家飯店談續約的事宜，．．．因
    為我是興松公司負責人，被告公司的人（指上訴人）也認為
    我年紀比較大、比較穩重，所以就叫我出面，．．．」等語
    相符（見原審卷(二)第20至21頁），且上訴人於85年5月1日出
    具授權書授權拓興公司全權處理出租事宜（見原審卷(一)第
    165 頁之授權書，下稱系爭授權書），故被上訴人乃於系爭
    租約期限屆至（指89年5月3日）後，業已依約搬遷完畢，並
    以89 年5月10日89迪法字第0008號函通知拓興公司辦理系爭
    房屋點交事宜，未獲置理，再於同年月22日以台北松江路郵
    局第01630號存證信函通知拓興公司點交，亦未獲置理乙情
    ，有卷附上列各函回執可參（見原審卷(一)第136至139頁），
    可證被上訴人業已以通知提出給付（即返還系爭房屋義務）
    ，而上訴人拒不配合辦理系爭房屋點交事宜，則上訴人顯因
    可歸責於己之事由而陷於受領遲延中，是被上訴人於系爭租
    約期滿後，搬離系爭房屋，已盡其返還義務，即使其後房屋
    有何損害，亦無何可歸責事由甚明（民法第235條但書、第
    241 條第1項規定參照）。
  3.雖上訴人抗辯：系爭授權書並非真正，是被上訴人通知拓興
    公司不生通知伊等之效力云云。然查，證人（上訴人洽談系
    爭租約及續租事宜之代表人）丙○○於原審證述：「（原告
    訴訟代理人問：由授權書來看是授權被告拓興公司，與證人
    所言是有不符？）．．．我獲得授權是在八十四年，該授權
    書是八十五年簽的（指系爭授權書），並沒有不符。．．．
    ．」等語（見原審卷(二)第23頁），又系爭授權書於85年5月1
    日簽訂，而系爭租約係於同年月3日簽訂，且依系爭租約於
    立契約書人欄記載「甲方：世仁營造有限公司、興松有限公
    司、興固企業股份有限公司、景宇建設股份有限公司、拓興
    營造有限公司，代表人：拓興營造有限公司」（見原審卷(一)
    第10頁），及上訴人自陳系爭租約為真正及已受領系爭押租
    金乙事以觀（見本院卷第351頁），若拓興公司未受上訴人
    全體委任與被上訴人簽訂系爭租約，則系爭租約立契約書人
    欄記載「代表人：拓興營造有限公司」僅有拓興公司簽章（
    見原審卷(一)第10頁），則系爭租約如何有效成立？足見上訴
    人既自陳系爭租約為真正，益徵拓興公司顯係有受上訴人全
    體委任處理系爭租約事宜已明。職是，拓興公司既受上訴人
    委任全權處理系爭房屋出租事宜，自係包含系爭房屋因出租
    即系爭租約簽訂、終止、解除、點交及因系爭租約而生爭議
    等相關事宜在內，此觀系爭租約意旨自明（見原審卷(一)第8
    至10頁）。則被上訴人於系爭租約期限屆至而終止時，以書
    面通知上訴人代表人即拓興公司辦理系爭房屋點交事宜，自
    屬對於上訴人全體發生通知效力。是上訴人抗辯：系爭授權
    書並非真正，是被上訴人通知拓興公司不生通知伊等之效力
    云云，自不可取。
  4.上訴人再抗辯：被上訴人通知伊等辦理點交通知函，並未合
    法送達予拓興公司云云，固據提出拓興公司之公司變更登記
    表為證（見原審卷(一)第52頁）。惟查：
    (1)、拓興公司雖自88年11月16日起公司營業處所即設於「台
        北縣板橋市○○街77號」，但如前所述，代表上訴人與
        被上訴人洽談系爭租約與續約事宜之人丙○○（亦為興
        松公司法定代理人）住所即位於「台北市○○街208巷
        70弄1號」（見原審卷(二)第19頁），且拓興公司與訴外
        人遠東國際商業銀行股份有限公司（下稱遠東銀行）因
        拍賣抵押物強制執行事件（即遠東銀行聲請拍賣系爭房
        屋第5層樓房屋）中，經本院除去被上訴人就系爭第5層
        房屋之租賃權民事裁定中，亦記載該公司之送達地址為
        「台北市○○街208巷70弄1號」（見本院卷(一)第57頁之
        本院87年度執字第8662號民事裁定），另景宇公司之營
        業處所亦設於該址（見原審卷(一)第45頁之公司變更登記
        事項卡），足證，該址應為拓興公司對外之聯絡處所已
        明。則被上訴人上列存證信函通知因此而寄送至「台北
        市○○街208巷70弄1號」，並無不當。
    (2)、上列存證信函通知雖由興林營造有限公司（下稱興林公
        司）蓋章代為收受（見原審卷(一)第139頁），但該址既
        為拓興公司對外聯絡處所，亦同為興林公司營業處所（
        見本院卷第213頁），且興林公司法定代理人「林志和
        」（見本院卷第213頁之公司基本資料查詢單），亦同
        時為景宇公司董事、及興松公司股東（見本院卷第208
        頁、第215頁之公司董事、股東名單），拓興公司既將
        聯絡處所設於興林公司之登記地址，衡情應有授權興林
        公司代為收受其對外聯絡之文書資料之意，足見興林公
        司蓋章（民事訴訟法第127條規定參照）代為收受該存
        證信函，業已生合法送達予拓興公司效力至明。上訴人
        抗辯：被上訴人通知伊等辦理點交通知函，並未合法送
        達予拓興公司云云，即無足採。況證人黃樹人亦於原審
        證述，租約到期時，以書面及口頭通知上訴人授權之丙○○來點交房屋（見原審卷(一)第131頁），益證系爭租
        約到期時，被上訴人確有通知上訴人點交房屋之事實。
  5.上訴人又抗辯：被上訴人於系爭租約終止後，未盡善良管理
    人之注意義務，保管系爭生財設備，並於搬離時嚴重毀損租
    賃物云云，固據提出現場照片為證（見原審卷(一)第84至104
    頁）。惟查：
    (1)、系爭現場照片係上訴人於本件訴訟繫屬後之90 年3月22
        日始行提出（見原審卷(一)第81頁），距系爭租約期限屆
        至（即89年5月3日）被上訴人搬遷系爭房屋日，已有10
        餘月之久，且證人（即負責被上訴人搬遷作業之人員）
        羅世名亦到庭證述系爭現場照片與被上訴人搬離系爭房
        屋現場不同（見原審卷(一)第197頁），則因事隔多日，
        系爭房屋是否有遭人破壞，即非無疑。況被上訴人既已
        合法通知上訴人代理人拓興公司辦理點交房屋事宜，而
        上訴人均置之不理，則如前說明，被上訴人業已以通知
        代為提出給付，若系爭房屋有遭人破壞乙事，顯與被上
        訴人無涉。是上訴人抗辯該照片所示現況即為被上訴人
        搬離現場現況乙節，應無可採。
    (2)、又如前所述，系爭生財設備於被上訴人與雷利公司讓租
        契約期限屆至時（即88年9月4日），即由被上訴人取得
        所有權（見原審卷(一)第32頁之系爭契約），則被上訴人
        縱取回該生財設備，亦為法之所許。
    (3)、準此，被上訴人既已以通知代為提出給付，並自系爭房
        屋搬離拋棄占有，自屬合於民法第241條第1項規定，則
        系爭房屋縱遭人破壞或毀損，顯與被上訴人無涉。此外
        ，上訴人亦未舉證證明被上訴人有何故意破壞系爭房屋
        行為，是上訴人抗辯：被上訴人於系爭租約終止後，未
        盡善良管理人之注意義務，保管系爭生財設備，並於搬
        離時嚴重毀損租賃物云云，委無足採。
   6.綜上所述，被上訴人對系爭房屋是否遭破壞一節，既無可
     歸責事由，則上訴人於系爭租約終止時，即應依系爭租約
     第5條約定，將系爭押租金無息返還予被上訴人（見原審卷
     (一)第9頁）。
(四)、上訴人所為抵銷抗辯是否成立？
    上訴人抗辯：被上訴人遲未回復原狀，且無權占有系爭房屋
     ，致伊等受有相當租金損害，僅以7個月之租金損害額即14
     ,940,000 元，與被上訴人本件請求之請求為抵銷云云。但
     查，被上訴人於系爭租約租期屆滿後，業已通知合法上訴
     人配合辦理系爭房屋點交事宜，而上訴人遲未與被上訴人
     辦理點交，應認被上訴人已盡承租人返還房屋之義務，且
     被上訴人於租期屆滿即已搬離系爭房屋，已如前述，足見
     被上訴人於租期屆滿後，顯無繼續占有系爭房屋之情形（
     見原審卷(一)第84至104頁之上訴人所提現場照片所示即明）
     。是上訴人抗辯：被上訴人遲未回復原狀，且無權占有系
     爭房屋，致伊等受有相當租金損害，僅以7個月之租金損害
     額即14 ,940,000 元，與被上訴人本件請求之請求為抵銷
     云云，亦無可取。
六、從而，被上訴人本於系爭租約第5條約定，請求上訴人應返
    還系爭押租金即上訴人各給付其1,080,000元（民法第271條
    規定參照）及加計自89年5月4日（即系爭租約屆至後之翌日
    ）起算之法定遲延利息，為有理由，應予准許。又，本件為
    建築物因定期租賃而生爭執訴訟，依民事訴訟法第389條第
    一項第3款規定，應依職權宣告假執行，且上訴人亦為供擔
    保免為假執行之聲請，核無不合，應併予准許。是則原審判
    命上訴人如數給付，並依職權宣告假執行，暨諭知上訴人供
    擔保免為假執行之宣告，於法均無違誤。上訴意旨仍執前詞
    指摘原判決不當，求予廢棄改判，為無理由，應予駁回。
七、另上訴人聲請本院至現場履勘、及傳訊證人黃宏達 (即好樂
    迪股份有限公司總經理)、賴益新、張傳一、吳淑婷、封民
    德 (以上4人為即雷利公司之二十一世紀KTV之服務人員)、
    鄭仁昇、丁勇廷（以上2人即職務為管理大樓事務，曾前去
    查看被上訴人搬離房屋時之情況）、證人李美英（即上訴人
    之會計）證明系爭房屋已遭破壞乙情，然如前所述，因系爭
    房屋是否遭破壞一節，被上訴人並無可歸責事由，故本院核
    無至現場履勘及傳訊上開證人之必要，且本件事證已臻明確
    ，至兩造其餘攻擊或防禦方法，經本院審酌後，認均與本件
    之結論無涉，茲不再一一論述，併予敘明。
八、據上論結，本件上訴為無理由，依民事訴訟法第436條之1第
    3項、第449條第1項、第78條、第85條第1項前段，判決如主
    文。
中　　華　　民　　國　　94　　年　　10　　月　　21　　日
                 民事第一庭    審判長法　官　詹文馨
                  　　　　　　　　　 法　官　傅中樂
                  　　　　　　　　　 法　官　楊絮雲
以上正本係照原本作成
對於本判決提起第三審上訴，須經本院許可，且需以本判決所涉
及之法律上見解具有原則上之重要性者為限（民事訴訟法第436
條之3第1項、第2項規定參照），始得於本判決送達後二十日內
向本院提出上訴狀，如已於本判決宣示後送達前提起上訴者，應
於判決送達後十日內補具上訴理由（均按他造當事人之人數附繕
本），並經本院許可後方得上訴最高法院。
中　　華　　民　　國　　94　　年　　10　　月　　21　　日
                  　　　　　　　　　 書記官　高秋芬
